臺灣宜蘭地方法院刑事判決　　　　　　　 94年度易字第365號
　　公　訴　人　臺灣宜蘭地方法院檢察署檢察官
　　被　　　告　乙○○
　　　　　　　　　　　　（現在臺灣宜蘭監獄另案執行中）
上列被告因竊盜案件，經檢察官提起公訴（九十四年度偵字第二
三二八號），暨移送併辦（九十四年度偵字第二八八五號），本
院判決如下：
    主  文
乙○○連續竊盜，累犯，處有期徒刑壹年。
    事  實
一、乙○○前因犯過失傷害案件，經本院判處有期徒刑五月確定
    ，民國九十三年九月九日易科罰金執行完畢。詎其竟基於意
    圖為自己不法所有之概括犯意，先於民國九十四年三月十六
    日六時許，在宜蘭縣蘇澳鎮○○路三十五巷十一號前，竊取
    丙○○所有之車牌號碼ＩＮ─六六九０號自用小客車後，旋
    於同年月二十二日某時許，再至宜蘭縣宜蘭市東港陸橋下停
    車場竊得黃朝麟診所所有之車牌號碼ＫＣ─四七八０號自用
    小客車之車牌二面，並將ＫＣ─四七八０號車牌換裝至所竊
    得之前開車牌號碼ＩＮ─六六九０號自用小客車上，供己代
    步使用。嗣於九十四年三月二十四日九時五十分許，其駕駛
    所竊得上開已換裝ＫＣ─四七八０號車牌之自用小客車，在
    宜蘭縣南澳鄉○○○路臺九線一一九公里又九百公尺處遭警
    當場查獲。又其復承前為自己不法所有之概括犯意，於同年
    八月三十日凌晨某時許，在花蓮縣花蓮市○○路○段七０七
    號佛教慈濟綜合醫院前市民停車場，竊取丁○○所有之車牌
    號碼Ｕ八─六二四九號自用小客車後，又以相同手法卸下原
    有車牌而換掛已註銷之Ｌ二─八０九八號車牌。嗣於同年九
    月二十二日其因遭警緝獲帶往臺灣宜蘭地方法院檢察署執行
    其前所犯之竊盜案件時，將上揭業已換掛Ｌ二─八０九八號
    車牌之自用小客車鑰匙交予不知情之女友吳眉儀，經吳眉儀
    於同年月二十四日十二時四十分許駕駛該部自用小客車至宜
    蘭縣五結鄉○○路○段、光榮路口時為警查獲，並扣得鑰匙
    一支。
二、案經宜蘭縣警察局蘇澳分局、羅東分局報告臺灣宜蘭地方法
    院檢察署檢察官偵查起訴暨移送併辦。
    理  由
一、訊據被告乙○○自警詢至偵審中均矢口否認有何竊盜犯行，
    並辯稱：
  (一)已換裝ＫＣ─四七八０號車牌之自用小客車，係其欲搭載其
    父前往蘇花公路採草藥，始於九十四年三月二十三日十五時
    許以其使用之門號0000000000號行動電話去電向
    昔日在宜蘭縣礁溪鄉「日發汽車修理廠」共事之友人陳姓師
    傅商借，並於當日二十時許至宜蘭縣宜蘭市金六結營區門口
    取車，嗣因其使用之行動電話電力不足，遂將ＳＩＭ卡換裝
    至女友吳眉儀之行動電話，造成原本儲存在其使用之行動電
    話內陳姓師傅之電話號碼遭消除而無法與之聯絡等語。
  (二)已換掛Ｌ二─八０九八號車牌之自用小客車係其在九十四年
    九月二十二日入監前約二星期左右，在行政院衛生署宜蘭醫
    院停車場向友人陳春福以新臺幣（下同）五萬元購得；當時
    陳春福先向其商借二千元搭車未果後，即向其表示欲前往臺
    北工作，但無力負擔該車之貸款，欲以數萬元之價格出售該
    車，其便當場以現金五萬元向陳春福購入該部車牌號碼Ｌ二
    ─八０九八號自用小客車，但陳春福僅交付扣案鑰匙一支，
    並未交付行車執照及其他車籍資料。同年七月起其便在家照
    顧患病之父親，但期間曾單獨至臺北及花蓮散心等語。
二、然查：
  (一)原車牌號碼ＩＮ─六六九０號但遭換掛ＫＣ─四七八０號車
    牌之自用小客車部分：
  1.被害人丙○○所有之車牌號碼ＩＮ─六六九０號自用小客車
    係於九十四年三月十六日六時許，在宜蘭縣蘇澳鎮○○路三
    十五巷十一號前遭竊，而黃朝麟診所所有之自用小客車懸掛
    之ＫＣ─四七八０號車牌二面，則於同年月二十二日在宜蘭
    縣宜蘭市東港陸橋下停車場遭竊等情，分據被害人丙○○及
    黃朝麟診所之職員甲○○於警詢中指述綦詳。又被告乙○○
    遭警查獲時所駕駛之車牌號碼ＫＣ─四七八０號之自用小客
    車，即被害人丙○○失竊之車牌號碼ＩＮ─六六九０號自用
    小客車之事實，亦經證人即承辦員警林誠光於偵查中結證：
    其經值班臺告知車牌辨示器顯示乙○○駕駛之自用小客車乃
    屬失竊車輛，便在派出所前攔車，再經以電腦查詢，發現車
    型與車牌不符，且於查詢引擎號碼後，查悉該車確為贓車等
    語明確。此外，復有車輛竊盜詳細資料畫面列印表、車輛竊
    盜車牌失竊資料個別查詢報表、宜蘭縣警察局尋獲電腦輸入
    單及贓物認領保管單二紙存卷可稽，是被告乙○○遭警查獲
    時所駕駛懸掛ＫＣ─四七八０號之自用小客車，確分屬被害
    人丙○○所有之車牌號碼ＩＮ─六六九０號自用小客車及被
    害人黃朝麟診所所有之ＫＣ─四七八０號車牌，殆無疑義。
　2.依證人即日發汽車修理廠負責人吳建熾與陳志強於偵查中到
    庭結證：乙○○係於八十四、五年間在日發汽車修理廠擔任
    學徒，約於八十六年間離職，而陳志強約自八十四年至八十
    七年間在該廠工作，擔任師傅等語，可見證人陳志強應為被
    告乙○○描述之友人陳姓師傅無誤。然被告乙○○竟於證人
    陳志強到庭結證：離職後即未再與乙○○聯絡，也未出借車
    輛等語後，改口辯稱：其並非向陳志強商借車輛，而係向另
    名陳姓友人借車使用等語，即徵其所辯出借該部贓車之「陳
    姓師傅」抑或「陳姓友人」，是否確有其人，實非無疑。又
    觀之卷附被告使用之門號0000000000號行動電話
    於九十四年三月二十三日之雙向通聯記錄，亦見當日僅有與
    門號0000000000之行動電話於十九時五十分及十
    九時五十一分之通話紀錄，但被告乙○○竟又無法辨識該行
    動電話門號，亦不認識該支行動電話之門號申請人楊金發，
    更不知該支行動電話門號之實際使用人，足見其針對所辯該
    部贓車之商借時間及通訊方式而查明之既成事實，猶無法明
    確辨明且舉證以實其說，自難信其所辯情詞是與真實相符而
    可採憑。
  3.被告乙○○雖另辯稱：其因抽換ＳＩＭ卡至女友吳眉儀之行
    動電話，才導致該名「陳姓師傅」抑或「陳姓友人」之聯絡
    電話遭消除等語，但衡情論理，縱被告乙○○因故無法主動
    聯繫出借車輛之「陳姓師傅」抑或「陳姓友人」，但若「陳
    姓師傅」抑或「陳姓友人」確有借車予被告之行為，即當主
    動與其聯絡、詢問及約定還車之時間，要無借出車輛予被告
    後，毫不理會而完全任被告無限期使用該車之理。被告乙○
    ○空以其無法主動聯絡「陳姓師傅」抑或「陳姓友人」為由
    置辯，亦屬無稽。此外，被告於商借車輛使用時，亦未索取
    該車之行車執照俾得確定該車之合法性。而其商借所得之該
    車，除為被告丙○○失竊之自用小客車外，更已遭換掛被害
    人黃朝麟診所所有自用小客車失竊之車牌，衡以一般日常生
    活之經驗法則，被告乙○○所辯情節同時併存之機率，實屬
    微乎其微。總合前述各該跡證，顯可認定被告乙○○所執辯
    解，咸屬臨訟杜撰推諉罪責之語，委無可採，其此部分之竊
    盜犯行彰彰明甚，犯行應堪認定，應予依法論科。
  (二)原車牌號碼Ｕ八─六二四九號但遭換掛Ｌ二─八０九八號車
    牌之自用小客車部分：
  1.被告乙○○雖於本院準備程序及審理時均辯稱：該部已換掛
    Ｌ二─八０九八號車牌之自用小客車係向友人陳春福以現金
    五萬元購入等語，然其於偵查中卻供稱購買價金為現金四萬
    元，是依其針對購車價金之重要事項竟為前後不一之供述，
    實難信其所辯情節確為真實。
  2.單視被告乙○○所辯，其至行政院衛生署宜蘭醫院照料住院
    父親時，偶遇友人陳春福，且因陳春福向之借款二千元未果
    ，始以現金購入陳春福無力繳付貸款之該部自用小客車之情
    ，即徵其所辯各語顯然悖離常情而無可採。蓋既被告連二千
    元均不願支借陳春福，又怎逕以現金四、五萬元之高價，購
    入陳春福業已無力繳付貸款，毫無行車執照及其他車籍資料
    無法辦理過戶取得權利之車輛？況其僅係送餐飯至醫院予住
    院之父親，何須身懷四、五萬元之現金？再者，其縱需用車
    輛搭載患病父親前往臺北就醫，以四、五萬元之價格在二手
    市場即可合法購得權利完整之車輛安心使用，又何需向陳春
    福購入仍有貸款，隨時將因陳春福未繳付車款而遭取回該部
    自用小客車，但其卻於支付四、五萬元後，無法對該車主張
    任何權利且毫無保障。被告乙○○此部分所持辯解，因已完
    全悖離一般日常生活之經驗法則，同屬無稽，洵無可採。
  3.觀之卷附被告乙○○使用之行動電話通聯紀錄，可知被害人
    丁○○所有之車牌號碼Ｕ八─六二四九號自用小客車在花蓮
    縣花蓮市○○路○段七０七號佛教慈濟綜合醫院前市民停車
    場失竊時，被告適巧亦在花蓮市區。從而，以被告於該部自
    用小客車失竊時，人在花蓮市區之客觀事實，佐以其與前開
    (一)部分事實遭警查獲時，其亦係駕駛失竊且遭換掛另車車牌
    之自用小客車之客觀情狀，足見被告乙○○均以竊取他人車
    輛後換掛他車車牌以圖混淆掩飾其駕駛竊得贓車之相同手法
    甚明。其空言卸責予無法查證之「陳春福」圖脫罪行，自無
    可信。此外，復有車輛竊盜詳細資料畫面列印表、車輛竊盜
    車牌失竊資料個別查詢報表、宜蘭顯警察局尋獲電腦輸入單
    及贓物認領保管單一份在卷可佐，被告此部分之竊盜犯行同
    屬明確，犯行亦堪認定，應予依法論科。
二、核被告乙○○之所為，均係犯刑法第三百二十條第一項之竊
    盜罪。其先後二次竊盜犯行，時間緊接，手法相同且觸犯構
    成要件相同之罪，顯係基於概括之犯意反覆為之，應依刑法
    第五十六條連續犯之規定論以一罪並加重其刑。公訴人移送
    併辦部分，因與起訴之有罪事實間，具有刑法第五十六條連
    續犯之裁判上一罪關係如前述，自為起訴效力所及，本院應
    併予審究，附此敘明。又被告前因犯過失傷害案件，經本院
    判處有期徒刑五月確定，九十三年九月九日易科罰金執行完
    畢之事實，已據其自承在卷，且有臺灣高等法院被告全國前
    案紀錄表一份在卷足參，茲於執行完畢後五年內再犯有期徒
    刑以上之本罪，應依刑法第四十七條累犯之規定加重其刑，
    並依法遞加重之。審酌被告乙○○不思循合法途徑獲致財富
    ，竟連續行竊他人車輛再換掛竊得之車牌供己代步使用，嚴
    重侵害被害人之財產法益，情節匪淺，且於犯後一再狡言避
    究，另再參酌其犯罪動機、目的、手段、素行及造成社會與
    被害人法益整體侵害程度等一切情狀，爰量處如主文所示之
    刑，以示懲儆。末查，因無證據證明扣案鑰匙一支乃被告乙
    ○○所有且供竊盜所用之物，是與刑法第三十八條之規定不
    符，爰依法不併予諭知沒收，特此敘明。
據上論斷，應依刑事訴訟法第二百九十九條第一項前段，刑法第
五十六條、第三百二十條第一項、第四十七條，罰金罰鍰提高標
準條例第一條前段，判決如主文。
本案經檢察官賴慶祥到庭執行職務
中　　華　　民　　國　　94　　年　　12　　月　　30　　日
                  臺灣宜蘭地方法院刑事第三庭
                      審判長法  官　黃  永  勝
                            法  官  林  楨  森
                            法  官  陳  嘉  年
以上正本證明與原本無異。
如不服本判決應收受本判決後10日內向本院提出上訴書狀，其未
敘述上訴理由者，並得於提起上訴後10日內向本院補提理由書狀
 (均須按他造當事人之人數附繕本)「切勿逕送上級法院」。
                            書記官　詹玉惠
中　　華　　民　　國　　94　　年　　12　　月　　30　　日
附錄本案論罪科刑法條全文
中華民國刑法第三百二十條第一項
意圖為自己或第三人不法之所有，而竊取他人之動產者，為竊盜
罪，處五年以下有期徒刑、拘役或五百元以下罰金。
